臺灣高雄地方法院交通事件裁定　　　　　　　　　　九十三年度交聲字第三○九號
　　原處分機關　高雄市政府
　　異　議　人　甲○○
　　即受處分人
右列受處分人因違反道路交通管理處罰條例案件，對於高雄市政府於民國九十三年五
月二十八日以高市府交裁字第三二─Ｂ00000000號所為之裁決處分（原舉發
案號：高雄市政府警察局九十三年一月二十八日高市警交字第Ｂ00000000號
），聲明異議，本院裁定如左：
    主  文
異議駁回。
    理  由
一、異議意旨略以：異議人即受處分人甲○○收受高雄市政府以異議人未領有駕駛執
    照，而於民國九十三年一月二十八日二十一時二十八分許，駕駛車牌號碼ＭＵＫ
    ─八七九號重型機器腳踏車，行經高雄市○○○路，且酒精濃度達每公升零點七
    五毫克，超過規定標準，違反道路交通管理處罰條例第二十一條第一項第一款及
    同條例第三十五條第一項第一款之規定，罰鍰新臺幣（下同）六萬二千一百元之
    違反道路交通管理事件裁決書，然異議人雖有飲酒，但未於路上蛇行或以其他危
    險方式駕車，亦無不軌之行為，於員警舉發當時，亦無抗拒員警執行交通勤務等
    情，原裁決書科處罰鍰之金額過高，異議人尚難甘服，又該裁決書記載依違反道
    路交通管理事件統一裁罰基準及處理細則第四十三、四十四、六十一條規定裁決
    ，異議人並未違反上開規定，原裁決書適用法律顯有不當。為此，不服原處分，
    爰依法聲明異議等語。
二、按汽車駕駛人，未領有駕駛執照駕車者，處六千元以上一萬二千元以下罰鍰；汽
    車駕駛人，駕駛汽車經測試檢定酒精濃度超過規定標準者，處一萬五千元以上六
    萬元以下罰鍰，而汽車駕駛人飲用酒類或其他類似物後其吐氣所含酒精濃度超過
    每公升零點二五毫克或血液中酒精濃度超過百分之零點零五以上者，不得駕車，
    道路交通管理處罰條例第二十一條第一項第一款、第三十五條第一項第一款、道
    路交通安全規則第一百十四條第二款分別定有明文。又道路交通管理處罰條例所
    稱之汽車，指在道路上以原動機行駛之車輛，包括機器腳踏車，此觀諸該條例第
    三條第八款之規定自明。次按，違反道路交通管理事件行為人，未依規定自動繳
    納罰鍰，或未依規定到案聽候裁決，處罰機關應於二個月內依基準表逕行裁決之
    ，違反道路交通管理事件統一裁罰基準及處理細則第四十四條第一項亦有明文。
    又依違反道路交通管理事件統一裁罰基準表所示，違反道路交通管理處罰條例第
    二十一條第一項第一款之規定，未領有駕駛執照駕車者，如係駕駛機器腳踏車，
    逾越應到案期限三十日以上，繳納罰鍰或逕行裁決處罰者，處九千六百元；違反
    道路交通管理處罰條例第三十五條第一項第一款之規定，酒精濃度超過規定標準
    者，如駕駛人其吐氣所含酒精濃度超過每公升零點五五毫克以上，且駕駛機器腳
    踏車，並逾越應到案期間三十日以上，繳納罰鍰或逕行裁決處罰者，處五萬二千
    五百元。經查：
    (一)異議人於右揭時地，未領有駕駛執照，而駕駛前揭機器腳踏車，且經警對其實
      施吐氣中所含之酒精濃度測試檢定後，發現其吐氣中所含之酒精濃度達每公升
      零點七五毫克之事實，有高雄市政府警察局高市警交字第Ｂ00000000
      號舉發違反道路交通管理事件通知單、酒測值影本各一紙在卷可按，參以異議
      人於本院訊問時供承未領有駕駛執照，且於右揭時地為警舉發以前，曾經飲用
      酒類等情，足認異議人於右揭時地確有未領有駕駛執照駕駛機器腳踏車，及駕
      駛汽車經測試檢定酒精濃度超過標準，且其吐氣所含酒精濃度超過每公升零點
      五五毫克以上之事實，應堪認定。
    (二)再前揭舉發違反道路交通管理事件通知單，明確記載應到案日期為九十三年二
      月十五日前，有上開舉發違反道路交通管理事件通知單影本一紙在卷可參，而
      警員邱進興於當場舉發時，已將該舉發違反道路交通管理事件通知單交付異議
      人，亦據證人即警員邱進興於本院審理時結證在卷，可知異議人應知其應於九
      十三年二月十五日前到案。然本件異議人於九十三年一月二十八日高雄市政府
      為本件裁決時止，既未依該通知所定期限前往指定處所聽候裁定，亦未依規定
      期限繳納罰鍰結案，且未向處罰機關即原處分機關申訴而陳述意見，此有高雄
      市政府交通局九十三年八月十九日高市交裁字第○九三○○二三九二二號函一
      紙在卷足據，原處分機關依道路交通管理處罰條例第九條第一項之規定，自得
      逕行裁決之。又因本件乃異議人未領有駕駛執照駕車，所駕駛者為機器腳踏車
      ，及經測試檢定酒精濃度超過規定標準，且其吐氣所含酒精濃度超過每公升零
      點五五毫克以上，而原處分機關逕行裁決時，復已逾越應到案期限三十日以上
，原處分機關依道路交通管理處罰條例第二十一條第一項第一款、第三十五條
      第一項第一款及上開違反道路交通管理事件統一裁罰標準表所示，分別對於未
      領有駕駛執照駕車及酒精濃度超過規定標準之行為，裁處九千六百元及五萬二
      千五百元，共計六萬二千一百元，核無不當。異議人辯稱：雖有飲酒，但未於
      路上蛇行或以其他危險方式駕車，亦無不軌之行為，於員警舉發當時，亦無抗
      拒員警執行交通勤務等情，原裁定書科處罰鍰之金額過高云云，自無足取。
    (三)另道路交通管理事件統一裁罰基準及處理細則第四十三、四十四、六十一條規
      定，乃關於違反道路交通管理事件裁決之程序規範，而非處罰之規定，上開裁
      決書記載「依違反道路交通管理事件統一裁罰基準及處理細則第四十三、四十
      四、六十一條規定裁決」，僅在說明原處分機關裁決時所依據之程序規定，異
      議人所辯該裁決書引用上開規定，適用法律顯有不當云云，容有誤會。
    (四)至違反道路交通管理事件統一裁罰基準及處理細則第四十四雖規定：「違反道
      路交通管理事件行為人，未依規定自動繳納罰鍰，或未依規定到案聽候裁決，
      處罰機關應於舉發違反道路交通管理事件通知單送達二個月內依標準表逕行裁
      決之」，然該規定之目的乃冀望各處罰機關儘速處理案件，以免案件久未處理
      ，致逾執行時效，故該規定乃訓示規定，原處分機關雖於前開舉發違反道路交
      通管理事件通知單送達二個月後，始於九十三年五月二十日逕行裁決，然於裁
      決書之效力，亦不生影響，附此敘明。
    (五)綜上所述，異議人上開辯解，均無足取。本件異議為無理由，應予駁回。
三、依道路交通案件處理辦法第十九條，裁定如主文。
中      華      民      國      九十三      年    九    月    三十      日
                              臺灣高雄地方法院交通法庭
                                  法  官    伍逸康
右正本證明與原本無異。
如不服本裁定，應於裁定送達後五日內，向本院提出抗告狀。
                                  書記官    吳月華
中      華      民      國      九十三      年    九    月    三十      日
